臺灣臺中地方法院刑事判決
111年度易字第1019號
公  訴  人  臺灣臺中地方檢察署檢察官
被      告  張志忠


                    （現另案於法務部○○○○○○○○○○○執行中）
上列被告因竊盜案件，經檢察官提起公訴（111年度偵字第16142
、18616號），本院判決如下：
    主    文
張志忠犯攜帶兇器竊盜罪，共參罪，各處有期徒刑捌月。應執行
有期徒刑壹年。
扣案之工具腰包壹個及工具壹組均沒收之；未扣案之犯罪所得肆
條總長八十公尺之電線沒收，於全部或一部不能沒收或不宜執行
沒收時，追徵其價額。
    犯罪事實
一、張志忠意圖為自己不法之所有，基於竊盜犯意，分別為以下
    犯行：
  ㈠於民國110年10月21日上午7時37分許，在臺中市○○區○○路00
    號7樓頂樓，持客觀上足供兇器使用之尖嘴鉗、美工刀等物
    ，剪斷該處頂樓避雷針導電銅線後，竊取臺灣大哥大股份有
    限公司所有，而由丁鵬聰所管領之銅線1袋，得手後，正欲
    離去之際，適為該處住戶鄭吳秋蒜發現銅線遭竊報警，為警
    到場處理，當場查獲，並在張志忠騎乘之車牌號碼000-000
    號普通重型機車腳踏墊上，扣得上開銅線1袋（毛重24公斤
    ），並在該銅線1袋下方扣得工具腰包1個及工具1組（內有
    扳手、尖嘴鉗、螺絲起子、美工刀等物）。
  ㈡於110年9月29日上午5時6分許，騎乘車牌號碼000-000號普通
    重型機車，至臺中市○○區○○路000巷0號，持客觀上足供兇器
    使用之油壓剪及尖嘴鉗，竊取該處1樓水管內由廖廷堅所管
    領之電線，得手後離去。另於110年10月4日上午4時33分許
    ，駕駛車牌號碼000-0000號租賃小客車，至臺中市○○區○○路
    000巷0號，持客觀上足供兇器使用之油壓剪及尖嘴鉗，竊取
    該處2樓外牆由廖廷堅所管領之電線，得手後離去，2次共竊
    得4條總長80公尺之電線。嗣廖廷堅發現遭竊報警，經警調
    閱監視器後，循線查悉上情。
二、案經丁鵬聰訴由臺中市政府警察局豐原分局、臺中市政府警
    察局東勢分局移送臺灣臺中地方檢察署檢察官偵查起訴。
    理    由
一、被告張志忠對於以下所引用之供述證據、非供述證據，於審
    理時稱沒有意見，同意有證據能力（見本院卷第64頁），且
    該等證據作成之客觀情況均無不當，並無不宜作為證據之情
    事，均應具有證據能力。
二、認定犯罪事實所憑之證據及理由：
　　上揭犯罪事實，業據被告張志忠於偵訊、本院審理時坦承不
    諱（見偵18616卷第130頁、本院卷第63頁、第69頁），核與
    證人即告訴人丁鵬聰於警詢（見偵16142卷第71頁至第74頁
    ）、證人鄭吳秋蒜於警詢（見偵16142卷第75頁至第83頁）
    ，證人即被害人廖廷堅於警詢（見偵18616卷第73頁至第75
    頁）之證述相符，復有員警職務報告、臺中市政府警察局豐
    原分局扣押筆錄暨扣押物品目錄表、現場照片、監視器錄影
    畫面截圖照片、扣押物品照片、被告使用機車照片、臺中市
    政府警察局豐原分局豐原派出所受(處)理案件證明單、車牌
    號碼000-000號普通重型機車車輛詳細資料報表、臺中市政
    府警察局豐原分局110年10月21日刑案現場勘察報告暨現場
    照片27張、勘察採證同意書、臺中市政府警察局豐原分局11
    1年2月12日刑案現場勘察報告暨現場照片8張影本、臺中市
    政府警察局111年1月10日中市警鑑字第1110002939號鑑定書
    、臺中市政府警察局111年3月16日中市警鑑字第1110021187
    號鑑定書、臺中市政府警察局東勢分局土牛派出所受(處)理
    案件證明單、受理各類案件紀錄表、車牌號碼000-0000號租
    賃小客車之車輛詳細資料報表、汽車租賃契約書截圖照片、
    警方與車主間LINE對話翻拍照片、110年10月4日車行記錄、
    監視器錄影畫面截圖照片、相關位置關係圖在卷可稽（見偵
    16142卷第59頁、第87頁至第95頁、第101頁至第111頁、第1
    15頁至第119頁、第125頁至第143頁、第187頁至第194頁、
    第263頁至第273頁、偵18616卷第77頁至第82頁、第89頁至
    第108頁、第110頁），足認被告自白與事實相符，應堪採信
    ，本案事證明確，被告犯行均堪認定。
三、論罪科刑：
（一）按刑法第321條第1項第3款之攜帶兇器竊盜罪，係以行為
      人攜帶兇器為其加重條件，此所謂兇器，其種類並無限制
      ，凡客觀上足以對人之生命、身體、安全構成威脅，具有
      危險性之兇器為已足，並不以攜帶之初有行兇之意圖為必
      要（最高法院79年台上字第5253號判例意旨參照）。查尖
      嘴鉗、美工刀、油壓剪客觀上均足以對人之身體、生命、
      安全構成威脅，具有危險性，為刑法第321條第1項第3款
      所稱之兇器無疑。
（二）核被告就犯罪事實欄一㈠、㈡所為，均係犯刑法第321條第1
      項第3款之攜帶兇器竊盜罪。被告上開3次犯行，犯意各別
      ，行為互殊，應予分論併罰。
（三）爰審酌被告曾有多次毒品、竊盜前科，有臺灣高等法院被
      告前案紀錄表存卷可稽，猶不知悔改，不思以正當途徑獲
      取所需財物，因一己之私竊取他人財物，缺乏尊重他人財
      產權之法治觀念，嚴重破壞社會秩序，且尚未賠償告訴人
      丁鵬聰及被害人廖廷堅所受損害，行為實值非難，暨衡酌
      其犯後坦承犯行，態度尚可，及其為國中畢業，之前從事
      回收場司機工作，月收入新臺幣35,000元至39,000元，家
      庭經濟狀況勉持（見本院卷第69頁），行竊手段、竊取財
      物價值，告訴人丁鵬聰請本院依法判決，有告訴人意見表
      附卷可稽（見本院卷第55頁）等一切情狀，分別量處如主
      文所示之刑暨定其應執行之刑。
四、沒收部分
（一）按刑法第38條之1第4項雖規定犯罪所得包括違法行為所得
      、其變得之物或財產上利益及其孳息，惟沒收所得之立法
      意旨，係在禁止行為人因犯罪行為獲有利得及取得該利得
      所生之利得，是如被告將違法行為所得之物變價為其他財
      物之案型，最終應沒收之所得，應不少於被告因違法行為
      取得之原利得，亦即，在被告就原利得為變價之情形下，
      如變價所得超過原利得，則逾原利得之變價額部分，自屬
      變得之財物，而屬應沒收之所得範圍；如變價所得低於原
      利得（即如低價出售），行為人其因犯罪而獲有原利得之
      既存利益，並不因其就已取得之原利得為低價變價之自損
      行為而受有影響，仍應以原利得為其應沒收之不法利得，
      如不依此解釋適用，行為人無異可利用原利得低價轉售行
      為，而規避沒收所得之規定，保有該部分差價之不法利益
      。從而，被告於犯罪事實欄一㈡2次竊得4條共長80公尺之
      電線，雖未扣案，然既為其犯罪所得，且迄今亦未實際合
      法發還被害人廖廷堅，不因被告辯稱以低價變賣而受影響
      ，應依刑法第38條之1第1項前段及第3項之規定諭知沒收
      ，並於全部或一部不能沒收或不宜執行沒收時，追徵其價
      額。至被告於犯罪事實欄一㈠竊得之銅線1袋，已實際合法
      發還告訴人丁鵬聰，有贓物認領保管單附卷可稽（見偵16
      142卷第99頁），依刑法第38條之1第5項規定不予宣告沒
      收。
（二）扣案工具腰包1個、工具1組（內有扳手、尖嘴鉗、螺絲起
      子、美工刀等物），係供如犯罪事實欄一㈠攜帶兇器竊盜
      犯行所用之物，且為被告所有，業經被告供述在卷（見本
      院卷第67頁），爰依刑法第38條第2項前段規定宣告沒收
      。至被告持以犯如犯罪事實欄一㈡攜帶兇器竊盜犯行所用
      之油壓剪及尖嘴鉗，並未扣案，又非違禁物，復無證據證
      明現尚存在，且衡酌該犯罪工具容易取得，價值不高，亦
      欠缺刑法上之重要性，為免日後執行困難，依刑法第38條
      之2第2項規定，不予諭知沒收。
據上論斷，依刑事訴訟法第299條第1項前段，刑法第321條第1項
第3款、第51條第5款、第38條第2項、第38條之1第1項前段、第3
項，刑法施行法第1條之1第1項，判決如主文。
本案經檢察官詹常輝提起公訴，檢察官宋恭良到庭執行職務。
中　　華　　民　　國　　111 　年　　6 　　月　　29　　日
                  刑事第十一庭    法  官  許曉怡
以上正本證明與原本無異。
如不服本判決應於收受送達後20日內向本院提出上訴書狀，並應
敘述具體理由；其未敘述上訴理由者，應於上訴期間屆滿後20日
內向本院補提理由書（均須按他造當事人之人數附繕本）「切勿
逕送上級法院」。
告訴人或被害人對於判決如有不服具備理由請求檢察官上訴者，
其上訴期間之計算係以檢察官收受判決正本之日期為準。
                                  書記官  郭淑琪 
中　　華　　民　　國　　111 　年　　6 　　月　　29　　日
附錄論罪科刑法條：
中華民國刑法第321條第1項第3款
犯前條第1項、第2項之罪而有下列情形之一者，處6月以上5年以
下有期徒刑，得併科50萬元以下罰金：
三、攜帶兇器而犯之。